臺灣嘉義地方法院民事裁定
111年度聲字第145號 
聲  請  人  財團法人法律扶助基金會

法定代理人  陳碧玉  
代  理  人  温婕妤  
相  對  人  卓湘瑜


上列當事人間請求回饋金准予強制執行事件，本院裁定如下：  
    主  文
相對人應給付聲請人回饋金新臺幣壹萬貳仟伍佰元（法律扶助案
件申請編號：0000000-U-075、0000000-P-001、0000000-U-038
），及自本裁定送達翌日起至清償日止，按週年利率百分之五計
算之利息，准予強制執行。
    理  由
一、按因法律扶助所取得之標的具財產價值，且其財產價值達一
    定標準者，分會經審查得請求受扶助人負擔酬金及必要費用
    之全部或一部為回饋金；受扶助人應依分會書面通知之期限
    及額度，給付應分擔之酬金及必要費用或回饋金；受扶助人
    不依第20條第4 項、第21條第3 項或第33條第1 項返還酬金
    及必要費用，未提出覆議或提出覆議經駁回者，基金會或分
    會除認強制執行無實益外，得提出相關證明文件，聲請法院
    裁定強制執行；於聲請法院強制執行時，免徵執行費，法律
    扶助法第32條第1 項、第33條、第35條第1 項分別定有明文
    。次按受扶助人因法律扶助所取得之標的具有財產價值，且
    取得之標的價值合計超過律師酬金及其他必要費用50萬元以
    上，未滿100萬元者，應回饋一半之律師酬金及必要費用作
    為回饋金，財團法人法律扶助基金會受扶助人繳納回饋金標
    準第4條第1項第2款復規定甚明。
二、聲請意旨略以：相對人(原名盧湘瑜)於民國107年4月2日起
    向聲請人士林分會就返還代墊扶養費事件申請法律扶助，經
    准予家事非訟程序第一審之扶助在案，即由聲請人士林分會
    指派扶助律師扶助（申請編號：0000000-U-075），因案件
    應由臺灣南投地方法院管轄，聲請人士林分會將案件移轉至
    聲請人南投分會(下稱南投分會)辦理（申請編號：0000000-
    P-001），然因臺灣南投地方法院裁定移送臺灣士林地方法
    院，故南投分會再度將案件移轉至聲請人士林分會辦理，聲
    請人士林分會指派高烊輝律師協助辦理（申請編號：000000
    0-U-038)。並因此支出律師酬金新台幣(下同)25,000元，本
    案經臺灣士林地方法院以108年度家親聲第87號民事裁定，
    相對人因此取得612,941元之利益，相對人因法律扶助所取
    得之財產價值超過律師酬金及其他必要費用50萬元以上，未
    滿100萬元，經聲請人士林分會審查委員會審查決定，相對
    人應向聲請人繳納之回饋律師酬金及必要費用共12,500元，
    經聲請人依法律扶助法第33條規定寄發回饋金審查決定通知
    書、回饋金催告函予相對人，相對人收受後迄未繳納，為確
    保聲請人債權之實現，爰依法律扶助法第35條規定，聲請裁
    定就聲請人與相對人間給付回饋金12,500元事件准予強制執
    行等語。
三、經查，聲請人主張之上開事實，業據提出與其所述相符之審
    查表、臺灣南投地方法院107年度家親聲字第107號民事裁定
    、變動之審查表、審查決定通知書、臺灣士林地方法院108
    年度家親聲字第87號民事裁定、結算之審查表、回饋金審查
    決定通知書、回饋金催告函及收件回執等為證，堪信為真實
    。是聲請人聲請就前揭回饋金裁定准予強制執行，與首揭規
    定相符，核屬有據，自應准許。又給付無確定期限者，債務
    人於債權人得請求給付時，經其催告而未為給付，自受催告
    時起，負遲延責任。其經債權人起訴而送達訴狀，或依督促
    程序送達支付命令，或為其他相類之行為者，與催告有同一
    之效力。遲延之債務，以支付金錢為標的者，債權人得請求
    依法定利率計算之遲延利息。應付利息之債務，其利率未經
    約定，亦無法律可據者，週年利率為5％，民法第229條第2項
    、第233條第1項前段、第203條分別定有明文。本件回饋金
    係以支付金錢為標的，經聲請人士林分會發函催告相對人於
    函到14日內繳納所欠之回饋金，該催告函已於111年4月25日
    合法送達相對人，相對人收受後迄未給付，應負遲延責任。
    是聲請人併請求就自本裁定送達翌日起至清償日止，按週年
    利率5％計算之遲延利息准予強制執行，亦應准許。
四、爰裁定如主文。
中　　華　　民　　國　　111 　年　　7 　　月　　29　　日
                  民事第三庭法　官　陳婉玉   
以上正本係照原本作成。
如對本裁定抗告須於裁定送達後10日內向本院提出抗告狀，並應
繳納抗告費新臺幣1,000元。
中　　華　　民　　國　　111 　年　　7 　　月　　29　　日
                            書記官　蘇春榕